行  政  法  院  判  決                          八十七年度判字第一八一七號
    再 審原 告  甲○○
    再 審被 告  桃園縣政府
右當事人間因國宅事件，再審原告對本院中華民國八十七年六月五日八十七年度判字
第一○九六號判決提起再審之訴。本院判決如左︰
    主  文
再審之訴駁回。
    事  實
緣再審原告於民國八十六年五月間向再審被告申請轉售其所有系爭坐落桃園縣八德市
○○路三三八巷一弄五之四號向法院拍賣而來之興盛國宅。經再審被告審查所附之土
地及建物登記簿，因再審原告居住該國宅未滿二年，乃以八十六年五月二十三日府工
宅字第○九一三五○號函否准其申請。再審原告不服，提起訴願、再訴願，遞遭決定
駁回，遂提起行政訴訟。復經本院以八十七年度判字第一○九六號判決駁回其訴確定
。茲再審原告以原判決有行政訴訟法第二十八條第二款規定之再審事由，提起本件再
審之訴。茲摘兩造訴辯意旨於次：
再審原告起訴意旨略謂︰法院拍賣國宅，既未限定承購資格，拍定人已有住宅，仍要
限制其居住滿二年，實欠合理。另再審原告原起訴狀所提第四、 五、 六、七點，鈞
院均無明確之理由答覆，顯有矛盾之處，為此提起本件再審之訴等語。
再審被告答辯意旨略謂︰依據台灣省政府八十四年六月三十日府住都管字第六二五七
八號函及內政部八十五年七月六日台（八五）內營字第八五○四六六○號函、八十四
年六月二十日台（八四）內營字第八四○四二○八號函等函釋意旨，有關國民住宅經
法院拍賣後，其拍定人如於八十五年五月二十六日以前向國民住宅主管機關提出申請
者，可不受居住滿二年之限制，且以設籍居住事實認定；經查本案所請為八十五年五
月二十六日以後且又未居住滿二年，核與該規定不符，故無法同意所請。再審原告之
訴為無理由，請判決駁回等語。
    理  由
按「所謂判決理由與主文顯有矛盾，係指判決理由與主文之內容適得其反而言。判決
理由與事實之記載不甚適合或判決理由不備，均屬判決違背法令問題，並非理由與主
文矛盾，自不得為再審之事由。」本院六十年裁字第八十七號判例業予指明。查本件
再審原告主張本院前開確定判決存有主文與理由矛盾之再審事由，無非以本院前開判
決對再審原告原所提出之起訴狀第四、 五、 六、七點未為明確之說明。惟揆諸前開
判例，再審原告所指一節，並非理由與主文矛盾之情形，再審原告主張有此事由，提
起本件再審之訴，並非有理由，應予駁回。
據上論結，本件再審原告之訴顯無再審理由，爰依行政訴訟法第三十三條、民事訴訟
法第五百零二條第二項，判決如主文。
中    華    民    國     八十七      年      九      月       四        日
                    行 政 法 院 第 四 庭
                                審 判 長 評  事      吳      仁
                                         評  事      黃  合  文
                                         評  事      吳  錦  龍
                                         評  事      林  家  惠
                                         評  事      吳  明  鴻
右  正  本  證  明  與  原  本  無  異
                                         法院書記官  阮  桂  芬
中    華    民    國     八十七      年      九      月       四        日
